【裁判字號】    97,消債更,1002
【裁判日期】    971023
【裁判案由】    更生事件
【裁判全文】
臺灣臺北地方法院民事裁定          97年度消債更字第1002號
聲  請  人
即  債務人  甲○○
                        之5
上列當事人聲請消費者債務清理事件，本院裁定如下：
    主  文
聲請人應於本裁定送達後15日內，補提如附表所示文件到院，逾
期未補正，則駁回更生之聲請。
    理  由
一、按聲請更生或清算不合程式或不備其他要件者，法院應以裁
    定駁回之，但其情形可以補正者，法院應定期間先命補正，
    消費者債務清理條例第8 條定有明文。
二、查本件聲請人具狀聲請更生，主張有該條例第151條第6項不
    可歸責之事由，其漏未提出如主文所示之說明及文件到院，
    爰定期命補正，如逾期未補正，則駁回其聲請。
中    華    民    國    97    年    10    月    23    日
                  民事第五庭    法  官  吳佳薇
上為正本係照原本作成
本件不得抗告
中    華    民    國    97    年    10    月    23    日
                                書記官  許博為
附表：
一、聲請人甲○○95、96年度之各類所得稅資料清單及97年1 月
    至9 月現有收入及在職證明（如薪資單、薪資帳戶存摺影本
    、扣繳憑單、綜合所得稅結算申報書）。
二、95年利用中華民國銀行公會會員辦理消費金融事件無擔保協
    商機制，成立協商之證明書（協議書及無擔保債務還款計畫
    ），應以有聲請人用印之資料為主。
三、與金融機構協商成立後，迄聲請更生之日止，依原協商之約
    定清償28期之金額及證明，並註明自何時起未清償及無法清
    償之原因。
四、聲請更生前兩年內各項必要支出之明細及證明文件，並應說
    明何以每月需支出交通油費達6,000 元之多；且針對雜項支
    出，如水電費、瓦斯費及電話費等，均應提出各項支出單據
    及帳單為證。
五、聲請前2 年內所為之消費者債務清理條例第20條第1 項所稱
    之無償行為及有償行為，其時間、對象與具體內容。
六、有無另向其他債權人借款之情形。若有，應提出借貸契約書
    、借款交付證明文件，並說明借款使用流向。
七、聲請人甲○○於各金融機構之全部存摺及證券存摺（集保存
    摺）完整影本，並應將存簿帳戶來往帳務資料更新補摺至97
    年10月20日止。
八、聲請人有無借貸金錢予他人。若有，應提出借款人名單、金
    額、時間及交付款項等證明文件。
九、聲請人現居住地（即台北縣新店市○○路135號3樓）之租賃
    契約書及繳納租金之證明文件（如係轉帳，請提供交易明細
    ，並於存簿指明係何筆帳務資料）；若有管理費支出，亦應
    提出管理委員會所開具之管理費收據等證明。
十、聲請人有無個人保險契約書，若有，應陳報現有保單價值準
    備金之金額。
十一、有何因不可歸責於己之事由致履行原協商方案顯有重大困
      難之理由，並提出相關證明文件。
十二、說明95年至97年間任職之公司及薪資狀況；自97年1月4日
      自原任職禮敬建設離職後，至97年4月16日間有無領取失
      業救助等社會補助，若有，應提出領取明細，如現金袋及
      存摺影本。
十三、最近5年內聲請人有無從事國內外股票、期貨、基金或其
      他金融商品之投資交易。若有，應提出所有明細及證明文
      件（如股票，應說明其名下股票售出之時間、所得價金之
      用途、流向；如期貨，則應提供保管專戶5年內完整之交
      易明細；如基金，則應提出5年內交易對帳單等）
十四、聲請人自承聲請更生前已還款28期，則其收入不足必要支
      出部份，係由何人資助，應陳報資助者姓名、地址、資助
      金額、資助原因、有無提供擔保，並提出證明文件（資金
      交付、支領及使用流向之證明）。


司法院資訊處製作；財團法人民間司法改革基金會備份。
